臺灣高等法院高雄分院刑事判決　　　　　　　　　九十一年度交上易字第二二八號
　　上訴人　即
　　自　訴　人　乙○○
　　代　理　人　丁○○
　　被　　　告　丙○○
右上訴人因被告過失傷害案件，不服臺灣高雄地方法院九十年度交自字第三七號中華
民國九十一年七月二十六日第一審判決，提起上訴，本院判決如左：
      主  文
原判決撤銷。
丙○○因過失傷害人，處有期徒刑參月，如易科罰金，以參佰元折算壹日。緩刑參年
。
      事  實
一、丙○○考領有普通小型車駕駛執照，明知服用酒類足以導致視覺能力變差、運動
    反射神經遲鈍、精神混惑不清晰、平衡感及判斷能力障礙度升高，竟仍於飲用啤
    酒數瓶吐氣所含酒精濃度至少已達每公升零點二八毫克即酒醉之情形下，猶駕駛
    車號Ｅ四—一０一０號自小客車，自高雄市往岡山方向行駛，於九十年六月二十
    七日三時三十九分許，沿高雄縣甲昌路南往北方向行駛而途經甲昌路、甲樹路交
    岔口時，本應注意車前狀況並隨時採取必要之安全措施，以避免交通事故之發生
    ，且當時天候晴朗、夜間有照明、路面乾燥、無缺陷亦無障礙物、視距良好，依
    丙○○之智識能力並無不能注意之情事，竟仍疏未注意車前狀況，適有因飲酒後
    吐氣所含酒精濃度至少已達零點八四毫克而不能安全駕駛動力交通工具且疏未注
    意支線道車應讓幹線道車先行之張世傑（另行審結，又公共危險部分未經起訴）
    ，騎乘車號ＣＫ—八０六號輕型機車後載乙○○沿甲樹路北往南方向亦行經上開
    路口，二車因而發生碰撞，致乙○○倒地而受有頭部外傷併左額葉及右顳葉挫傷
    性腦出血、硬膜下出血、左手背側壓砸傷合併軟組織缺損及伸指肌腱受損等傷害
    。
二、案經自訴人乙○○提起自訴。
      理  由
一、訊據被告丙○○對於飲酒後仍於右揭時地駕車，因疏未注意車前狀況而發生道路
    交通事故，致乘坐在張世傑騎乘機車之後座之自訴人乙○○倒地，自訴人因而受
    有頭部外傷併左額葉及右顳葉挫傷性出血、硬膜下出血、左手背側壓砸傷合併軟
    組織缺損及伸指肌腱受損等傷害等情均坦認在卷，核與自訴人乙○○及自訴代理
    人丁○○指訴情節相符，並有高雄縣警察局道路交通事故調查報告表、國軍左營
    醫院九十一年三月二十八日（九一）濟言服字第七一一號函暨附件、九十一年四
    月十二日（九一）濟言服字第八五三號函、診斷證明書、被告丙○○之酒測單據
    、違規通知單附卷可稽。
二、按汽車行駛時，駕駛人應注意車前狀況並隨時採取必要之安全措施，道路交通安
    全規則第九十四條第三項定有明文，被告考領有普通小行車駕駛執照，有上開道
    路交通事故調查報告表可按，其對於上開規定實無法諉為不知，又肇事當時天候
    晴朗、夜間有照明、路面乾燥、無缺陷亦無障礙物，有上開道路交通事故調查報
    告表附卷為憑，且依被告之智識能力並無不能注意之情事，竟仍疏於注意遵守前
    揭規定，致肇事使自訴人受有頭部外傷併左額葉及右顳葉挫傷性出血、硬膜下出
    血、左手背側壓砸傷合併軟組織缺損及伸指肌腱受損等傷害，其駕駛行為有過失
    甚為明確，臺灣省高屏區車輛行車事故鑑定委員會亦認被告酒精濃度過重駕駛自
    小客車疏未注意車前狀況為肇事原因次因，有卷附之鑑定意見書一份可按，是被
    告未盡前開注意義務與告訴人受傷間顯有相當因果關係。綜上，本件事證明確，
    被告犯行已堪認定，應依法論科。
三、核被告所為，係犯刑法第二百八十四條第一項前段之過失傷害罪。被告於案發時
    飲用啤酒數瓶吐氣所含酒精濃度已達每公升零點二八毫克，有檢測報告書一份附
    卷可稽，其酒醉駕車，因而致人受傷，依法應負刑事責任，應依道路交通管理處
    罰條例第八十六條第一項之規定加重其刑。
四、原審據以論罪科刑，固非無見，惟被告酒醉駕車，因而致人受傷，依法應負刑事
    責任，應依道路交通管理處罰條例第八十六條第一項之規定加重其刑。原判決就
    此部分，漏未加重其刑，自有未洽。自訴人上訴意旨，以原審量刑過輕以及認定
    事實有誤云云，指摘原判決不當，雖無理由。但原判決既有上開可議之處，自仍
    應由本院將原判決撤銷改判。爰審酌被告因一時疏於注意而肇事，另搭載自訴人
    之張世傑當時吐氣所含酒精濃度至少有每公升零點八四毫克，且疏未注意支線道
    車應讓幹線道車先行，有國軍左營醫院之回函、道路交通事故調查報告表為憑，
    顯見被告對本件車禍事故之過失程度較張世傑之過失程度為輕，及被告犯罪後坦
    承肇事經過，態度尚可，惟因賠償金額問題，迄今仍未與自訴人達成和解，並斟
    酌自訴人所受傷害等一切情狀，酌情量處如主文第二項所示之刑，並諭知易科罰
    金之折算標準。又查被告前未受有期徒刑以上刑之宣告，有台灣高等法院被告全
    國前案紀錄表一份附卷可稽，其受此次偵審程序及科刑判決之教訓後，當知警惕
    而無再犯之虞，且其犯罪後已與被害人成立和解，有調解筆錄一份可參，本院認
    其所受有期徒行之宣告，以暫不執行為適當，併宣告被告緩刑三年。
據上論結，應依刑事訴訟法第三百六十九條第一項前段、第三百六十四條、第三百四
十三條、第二百九十九條第一項前段、道路交通管理處罰條例第八十六條第一項、刑
法第二百八十四條第一項前段、第四十一條第一項、第七十四條第一款，罰金罰鍰提
高標準條例第一條前段、第二條，判決如主文。
中    華    民    國        九十一      年      十      月    二十三    日
                              臺灣高等法院高雄分院刑事第九庭
                                  審判長法官  張明松
                法官  江泰章
                                        法官  任森銓
右甲本證明與原本無異。
不得上訴。
                                      書記官  施耀程
中    華    民    國        九十一      年      十      月    二十四    日
附錄法條：
刑法第二百八十四條第一項
因過失傷害人者，處六月以下有期徒刑、拘役或五百元以下罰金，致重傷者，處一年
以下有期徒刑、拘役或五百元以下罰金。
                                                                      Ｈ
